臺灣高等法院高雄分院刑事判決　　　　 94年度上易字第524號
上　訴　人　臺灣高雄地方法院檢察署檢察官
被　　　告　己○○
上列上訴人因被告竊盜案件，不服臺灣高雄地方法院93年度易字
第1275號中華民國94年5 月3 日第一審判決（起訴案號：臺灣高
雄地方法院檢察署93年度偵緝字第394 號、移送併辦案號：93年
度偵字第17359 號、94年度速偵字第508 號），提起上訴及移送
併辦（案號：94年度偵字第9034號、第16045 號），本院判決如
下：
    主  文
原判決撤銷。
己○○共同連續攜帶兇器竊盜，累犯，處有期徒刑貳年。
    事  實
一、己○○曾於民國（下同）91年間因竊盜罪，經原審法院判處
    有期徒刑10月確定，於92年10月27日縮刑期滿執行完畢。竟
    仍不知悔改，復基於意圖為自己不法所有之概括犯意，連續
    於：(一)92年12月18日14時20分許，在高雄市○○區○○路附
    近之漢民夜市內，徒手竊取丁○○所有之不鏽鋼湯鍋乙組，
    得手後適在該夜市入口處巧遇不知情之吳博能，遂搭乘吳博
    能之機車欲至高雄市○○區○○路附近之舊物商店販賣，嗣
    於同日14時40分許，在高雄市○○區○○路638 號前，為巡
    邏員警查獲，並當場扣得不銹鋼湯鍋乙組。(二)93年8 月28日
    15 時30 分許，在高雄市○○區○○街95號屋前，徒手竊取
    丙○○所有置放於茶桌上之香菸1 包，得手後將該香菸置放
    於其上衣左胸前之口袋時，適為丙○○發現，並報警查獲。
    (三)94 年3月3 日20時許，行經高雄市○○區○○路77巷76號
    甲○○所經營之「泰安輪胎行」時，見該輪胎行所有之氣動
    扳手1 支及千斤頂2 支置於貨車上，無人看管，遂徒手將之
    搬運至其所騎乘之機車腳踏板下，於竊取得手後欲伺機變賣
    。(四)94年4 月19日19時許，在高雄市○○區○○路596 號戊○○所經營之「佳億電器行」內，竊取戊○○所有之黃金龜
    1 個。(五)民國94年7 月10日中午、7 月11日9 時許、17時許
    ，先後夥同張健智攜帶客觀上具有危險性之老虎鉗、扳手及
    十字起子等物，先後至高雄市苓雅區○○○路270 號旁之空
    地（捷運倉庫），竊取該倉庫內之銅板、潛盾機高壓線及無
    熔絲開關等物。
二、案經高雄市政府警察局小港分局移送臺灣高雄地方法院檢察
    署檢察官偵查起訴及移送併辦。
    理  由
一、訊據被告己○○對上開竊盜之事實供承不諱，核與被害人丁○○、丙○○、甲○○、戊○○、乙○○於警、偵詢中所指
    訴之情節均相符合（上開被害人丁○○等人於警、偵詢所述
    雖屬審判外之陳述，惟本件係採簡式審判程序，依刑事訴訟
    法第273 條之2 規定，不受傳聞法則規定之限制，故得採為
    證據），並有高雄市政府警察局小港分局扣押物品目錄表、
    高雄市政府警察局前鎮分局扣押物品目錄表、扣押筆錄、贓
    物認領保管收據及相片等在卷可稽，被告之自白核與事實相
    符，事證明確，其犯行堪以認定。
二、核被告己○○所為，分別係犯刑法第320 條第1 項之普通竊
    盜罪及第321 條第1 項第3 款之攜帶兇器竊盜罪（事實欄(五)
    部分），其先後多次竊盜犯行，時間緊接，手法相似，觸犯
    基本構成要件相同之罪名，顯係基於概括犯意反覆為之，應
    依連續犯規定，論以刑法第321 條第1 項第3 款之攜帶凶器
    竊盜一罪，並加重其刑，被告與張健智就事實欄(五)部分之竊
    盜犯行，有犯意聯絡與行為分擔，皆係共同正犯。又被告所
    犯事實欄所載(二)至(五)之犯行雖未據公訴人起訴，惟該部分與
    經起訴部分有連續犯之裁判上一罪關係，為起訴效力所及，
    本院自得併予審判。又被告前曾於91年間因竊盜罪，經原審
    法院判處有期徒刑10月確定，於92年10月27日縮刑期滿執行
    完畢，此據被告供明在卷，並有台灣高等法院被告全國前案
    紀錄表在卷可按，其於5 年之內再犯本件有期徒刑以上之罪
    ，為累犯，應依法遞加重其刑。
三、原審予以論罪科刑，固非無見，惟查被告尚有犯事實欄(四)、
    (五)之竊盜犯行，此部分原審未及併予審判，尚有未合，公訴
    人上訴意旨，執此指摘原判決不當，為有理由，應由本院將
    原判決予以撤銷改判；審酌被告年輕力壯，竟不思自食其力
    ，一再竊取他人財物，且前有多次犯罪前科，屢犯不悛，又
    其所犯事實欄(五)部分係將捷運潛盾機之高壓線拆毀，造成高
    雄捷運之損害達300 萬元，已據被害人乙○○陳明在卷，惡
    性非輕等一切情狀，量處有期徒刑2 年，以資懲儆。
據上論斷，應依刑事訴訟法第369 條第1 項前段、第364 條、第
299 條第1 項前段，刑法第56條、第28條、第321 條第1 項第3
款、第47條，判決如主文。
本案經檢察官沈紹嘉到庭執行職務。
中　　華　　民　　國　　94　　年　　10　　月　　11 　　日
                  刑事第七庭    審判長法  官  莊飛宗
                                      法  官  黃三友
                                      法  官  黃憲文
以上正本證明與原本無異。
不得上訴。
中　　華　　民　　國　　94　　年　　10　　月　　12 　　日
　　　　　　　　　　　　　　　　　　　書記官  葉淑華
附錄本件判決論罪科刑法條：
刑法第321條第1項：
犯竊盜罪而有左列情形之一者，處6 月以上、5 年以下有期徒刑
：
一、於夜間侵入住宅或有人居住之建築物、船艦或隱匿其內而犯
    之者。
二、毀越門扇、牆垣或其他安全設備而犯之者。
三、攜帶兇器而犯之者。
四、結夥3 人以上而犯之者。
五、乘火災、水災或其他災害之際而犯之者。
六、在車站或埠頭而犯之者。
